【裁判字號】    90,簡上,32
【裁判日期】    900720
【裁判案由】    家庭暴力罪之傷害
【裁判全文】
臺灣士林地方法院刑事判決                            九十年度簡上字第三二號
    上  訴  人
    即  被  告  乙○○
右列上訴人因家庭暴力罪之恐嚇等案件，不服本院九十年度簡字第四二號中華民國九
十年二月一日第一審判決（聲請案號：八十九年度偵字第一○七九六號），提起上訴
，本院管轄之第二審合議庭判決如左：
    主  文
上訴駁回。
    事  實
一、乙○○與甲○○係夫妻關係，二人感情素來不睦，丙○○（聲請簡易判決處刑書
    誤載為蘭素珠）為甲○○之母親，乙○○與甲○○、蘭素珠二人間分別具有家庭
    暴力防治法第三條第一款、第三款所定之家庭成員關係。乙○○基於概括之犯意
    ，先於民國八十九年十月三十日下午二十一時三十分許，在台北縣中和市○○路
    四二八巷之四號，因懷疑甲○○有外遇，為禁止其回娘家上班，遂向其恫稱：如
    果伊再回娘家上班，就要伊全家人都死，致甲○○心生畏懼。於八十九年十一月
    七日上九時許，在丙○○所有台北市大同區○○○路○段一五三巷十二號四樓房
    屋即甲○○住處門口，乙○○因甲○○不讓其進屋探視小孩，雙方再起爭執，乙○○竟憤而至樓下拾取磚塊敲打甲○○住處之鐵門，致該鐵門門鎖損壞無法上鎖
    ，足以生損害於丙○○，經甲○○報警將乙○○帶離。同日十一時許，乙○○復
    打電話至甲○○家中，由蘭素珠接聽，乙○○在電話中以「只要你們下樓，就要
    讓你們好看」等語恐嚇丙○○，致丙○○心生畏懼。
二、案經甲○○、蘭素珠訴由臺灣士林地方法院檢察署檢察官偵查聲請簡易判決處刑
    及函送併案審理（臺灣板橋地方法院檢察署九十年度偵字第一三四號、臺灣士林
    地方法院檢察署九十年度偵字第五五六號）。
    理  由
一、訊據被告乙○○固坦承有右揭持磚磈擊毀被害人丙○○所有房屋鐵門及以對甲○○稱：如果伊再回娘家上班，就要伊全家人都死，於電話中對丙○○稱：只要你
    們下樓，就要讓你們好看等語，惟辯稱：伊並無恐嚇之意思，當時只是一時之氣
    話，而毀壞門鎖只是要帶回小孩而已云云。經查，右揭犯罪事實，業據告訴人甲○○、丙○○指訴甚詳，且有照片四幀附卷可稽，而被告對告訴人甲○○、丙○○稱要伊全家都死或要讓你們好看等言語，均已威脅告訴人之生命或身體之安全
    ，告訴人並因而產生畏懼，當非被告所稱一時氣話而已。再縱被害人甲○○禁止
    其子由被告帶回，被告理應循合法正當之途徑請求救濟，豈能任意破壞被害人丙○○所有房屋鐵門之門鎖欲強行進入，是其所辯，均屬卸責之詞，無可採言。本
    件事證明確，被告犯行，堪予認定，應依法論科。
二、核被告所為係犯刑法第三百零五條恐嚇危害安全罪、第三百五十四條毀損罪。被
    告所為二次恐嚇犯行，時間緊接，觸犯構成要件相同之罪名，顯係基於概括犯意
    為之，為連續犯，應依刑法第五十六條之規定以一罪論，並加重其刑。被告所犯
    連續恐嚇罪及毀損罪間犯意各別，行為互異，應予分論併罰。又查被告行為後，
    刑法第四十一條已於九十年一月十日修正，犯最重本刑為五年以下有期徒刑以下
    之刑之罪，而受六個月以下有期徒刑或拘役之宣告，因身體、教育、職業、家庭
    、之關係或其他正當事由，執行顯有困難者，得以一元以上三元以下折算一日，
    易科罰金，並於同年一月十二日生效，比較新舊法之結果，以新法有利於被告，
    依刑法第二條第一項前段之規定，自應適用新法。原審適用用刑法第二條第一項
    前段、第三百零五條、第三百五十四條、第四十一條第一項前段、第五十一條第
    六款，罰金罰鍰提高標準條例第一條前段、第二條，分別就被告所犯連續恐嚇危
    害安全罪部分量處拘役四十日，就被告所犯毀損罪部分量處拘役十五日，定應執
    行刑拘役五十日，並均諭知易科罰金之折算標準，認事用法並無不當，量刑亦屬
    妥適。上訴人上訴意旨徒指摘原判決不當，應認為無理由，予以駁回。
據上論斷，應依刑事訴訟法第四百五十五條之一第一項、第三項、第三百六十八條，
判決如主文。
本案經檢察官施慶堂到庭執行職務
中    華    民    國        九十        年      七      月    二十      日
                                  臺灣士林地方法院刑事第二庭
                                    審判長法  官
                                          法  官
                                          法  官
右正本證明與原本無異。
不得上訴。
                                          書記官
中    華    民    國      八十        年              月              日
附錄本案論罪法條全文
中華民國刑法第三百五十四條
(毀損器物罪)
毀棄、損壞前二條以外之他人之物或令致不堪用，足以生損害於公眾或他人者，處二
年以下有期徒刑、拘役或五百元以下罰金。
中華民國刑法第三百零五條
(恐嚇危害安全罪)
以加害生命、身體、自由、名譽、財產之事，恐嚇他人致生危害於安全者，處二年以
下有期徒刑、拘役或三百元以下罰金。


司法院資訊處製作；財團法人民間司法改革基金會備份。
